【裁判字號】    98,上訴,1136
【裁判日期】    980526
【裁判案由】    誣告
【裁判全文】
臺灣高等法院臺中分院刑事判決        98年度上訴字第1136號
上  訴  人
即  被  告  甲○○
                    國民
上列上訴人因誣告案件，不服臺灣臺中地方法院97年度訴字第32
92號中華民國98年4月13日第一審判決（追加起訴案號：臺灣臺
中地方法院檢察署96年度偵字第27001號），提起上訴，本院判
決如下：
    主  文
上訴駁回。
    理  由
一、按刑事訴訟法第350條、第361條、第362條、第367條規定，
    不服地方法院之第一審判決而上訴者，須提出上訴書狀，並
    應敘述具體理由，為上訴必備之程式。至於上訴理由是否具
    體，係屬第二審法院審查範圍，則不在命補正之列，此參照
    同條文之修正理由可明。再上訴人所提出之上訴理由非屬具
    體者，則由第二審法院以上訴不合法律上之程式，判決駁回
    。而所謂具體理由，必係依據卷內既有訴訟資料或提出新事
    證，指摘或表明第一審判決有何採證認事、用法或量刑等足
    以影響判決本旨之不當或違法，而構成應予撤銷之具體事由
    ，始克當之。如僅泛言原判決認定事實錯誤、違背法令、量
    刑失之過重或輕縱，而未依上揭意旨指出具體事由，或形式
    上雖已指出具體事由，然該事由縱使屬實，亦不足以認為原
    判決有何不當或違法者，皆難謂係具體理由，俾與第二審上
    訴制度旨在請求第二審法院撤銷、變更第一審不當或違法之
    判決，以實現個案救濟之立法目的相契合，並節制濫行上訴
    。又上訴書狀未敘述具體理由者，其上訴即屬於同法第362
    條前段所定「上訴不合法律上之程式」之情形，第二審法院
    自應依同法第367條之規定，以判決駁回之（最高法院97年
    度臺上字第892號判決意旨參照）。
二、本案上訴人即被告（下稱被告）甲○○不服原審判決提起上
    訴，上訴理由狀記載「緣上訴人即被告甲○○涉嫌誣告案件
    ，於民國九十八年四月二十二日奉接臺灣臺中地方法院97年
    度訴字第3292號刑事判決，該判決以上訴人即被告甲○○意
    圖使乙○○、黃寶萱受刑事處分或懲戒處分，而提出虛偽告
    訴，涉犯誣告罪，處有期徒刑8月，減為有期徒刑4月，緩刑
    3年，並應向公庫支付新臺幣10萬元，及向指定之公益團體
    、地方自治團體或社區提供50小時之義務勞務，緩刑期間付
    保護管束。然該判決昧於事實，且任意推定犯罪事實，又對
    於上訴人即被告之證據漏而不審，殊難令人甘服，為此依刑
    事訴訟法第344條第1項及同法第349條之規定，於法定期間
    內提起上訴。」等云云。
三、茲按認定事實與證據取捨，屬事實審法院之職權，若其認事
    與採證並不違背經驗法則或論理法則，即不容當事人任意指
    為違法，最高法院78年度臺上字第764號、90年度臺上字第
    6943號裁判意旨參照。
四、原審判決於理由欄已載明：(一)被告曾具狀向臺灣臺中地方法
    院檢察署對丁○○、乙○○、丙○○提出行使偽造私文書罪
    之告訴，有被告之自白與告訴狀在卷可稽；(二)又被告復不爭
    執伊有同意就系爭不動產設定抵押權，並於設定抵押權登記
    之土地登記申請書、土地、建築改良物抵押權設定契約書簽
    名及蓋用印章，則被告既同意設定系爭抵押權，並於相關文
    件簽名與交付證件、印章，嗣再具狀對丁○○、乙○○、丙
    ○○以系爭抵押權之設定係遭丁○○、乙○○、丙○○等所
    偽造犯有行使偽造私文書罪嫌提出告訴，該告訴內容當屬虛
    偽不實，以認定被告犯有誣告之罪等語，核與事實認定、證
    據取捨、理由構成，皆無不當。另被告於原審97年9月8日上
    午10時40分、97年9月15日上午9時21分行準備程序，暨被告
    提出之刑事補充狀、刑事答辯狀、刑事陳報更正狀（原審卷
    第14至17、216至220、254至255頁），皆無調查證據之聲請
    ，復於原審98年3月30日上午9時30分審理期日時復表示無證
    據調查等語（原審卷第282頁），是被告於上訴理由狀空泛
    未附具體上訴理由指摘稱「原判決昧於事實，且任意推定犯
    罪事實，又對於上訴人即被告之證據漏而不審」云云，自與
    上訴應附具體理由之要件未合。是被告上訴理由所指各節，
    與事證情況不符，不足以認為原判決有何不當或違法，難謂
    係具體理由，亦應認其上訴違背法律上之程式。
五、綜上所述，被告之上訴理由，不能認係依據卷內訴訟資料指
    摘或表明第一審判決有何採證、認事、用法或量刑等足以影
    響判決本旨之不當或違法，而構成應予撤銷之具體事由，僅
    徒憑己意請求從輕量刑，難謂上訴適法，其上訴自屬違背法
    律上之程式，應予以駁回，爰依刑事訴訟法第367條前段、
    第372條不經辯論判決如主文。
中    華    民    國    98    年    5     月    26    日
            刑事第三庭   審判長法  官   王  增  瑜
                               法  官   吳  進  發
                               法  官   梁  堯  銘
以上正本證明與原本無異。
如不服本判決應於收受送達後十日內向本院提出上訴書狀，其未
敘述上訴之理由者，並得於提起上訴後十日內向本院補提理由書（
均須按他造當事人之人數附繕本）「切勿逕送上級法院」。
                               書記官   陳  麗  玉
中    華    民    國    98    年    5     月    26    日


司法院資訊處製作；財團法人民間司法改革基金會備份。
